【裁判字號】    97,易,782
【裁判日期】    971031
【裁判案由】    竊盜
【裁判全文】
臺灣新竹地方法院刑事判決               97年度易字第782號
公  訴  人  臺灣新竹地方法院檢察署檢察官
被      告  乙○○
                    7號
                    （另案在臺灣新竹監獄執行中）
上列被告因竊盜案件，經檢察官提起公訴（97年度偵字第6420號
），經被告於本院準備程序中，就被訴事實為有罪之陳述，經告
知被告簡式審判程序之旨，並聽取檢察官、被告之意見後，經本
院進行簡式審判程序，本院判決如下：
    主    文
乙○○竊盜，累犯，處有期徒刑伍月，如易科罰金，以新臺幣壹
仟元折算壹日。
    犯罪事實
一、乙○○前於民國93年間，因違反毒品危害防制條例案件，經
    本院於94年3月7日以94年度竹北簡字第42號判決判處有期徒
    刑5月確定，於94年12月22日縮刑期滿執行完畢。詎仍不知
    悔改，基於為自己不法所有之意圖，於97年1月30日晚間10
    時20分許，在新竹縣湖口鄉○○街35號前，以自備之鑰匙1
    支（未扣案，業遭丟棄）徒手竊取甲○○所有停放在該處之
    車牌號碼8P-1932號自用小客車1部，得手後供己代步使用，
    直至燃油耗盡，乙○○將該車隨意丟置在桃園縣楊梅鎮○○
    街21 1號前，嗣為警尋獲，始查悉上情（車牌號碼8P-1932
    號自用小客車1部，業已發還予甲○○領回）。
二、案經桃園縣政府警察局楊梅分局報告臺灣新竹地方法院檢察
    署檢察官偵查起訴。
    理    由
一、程序部分：
    按除被告所犯為死刑、無期徒刑、最輕本刑為3 年以上有期
    徒刑之罪或高等法院管轄第一審案件者外，於前條第1 項程
    序進行中，被告先就被訴事實為有罪之陳述時，審判長得告
    知被告簡式審判程序之旨，並聽取當事人、代理人、辯護人
    及輔佐人之意見後，裁定進行簡式審判程序，刑事訴訟法第
    273條之1第1 項定有明文。本件被告乙○○所犯係死刑、無
    期徒刑、最輕本刑為3 年以上有期徒刑以外之罪，其於準備
    程序中就被訴事實為有罪之陳述，經告知簡式審判程序之旨
    ，並聽取公訴人及被告乙○○之意見後，本院認為適宜進行
    簡式審判程序，合先敘明。
二、認定被告乙○○犯行所憑之各項證據：
    訊據被告乙○○對於上開犯行，迭於警詢、偵查中及本院訊
    問、準備、簡式審判程序時均坦承不諱。其稱：伊係持自備
    之鑰匙，竊取被害人甲○○原置於新竹縣湖口鄉○○街35號
    前之車牌號碼8P-1932號自用小客車1部，得手後，供己代步
    之用，後來因為沒有油了，伊就將之棄置在桃園縣楊梅鎮○
    ○街211號前等語（見偵查卷第5、47、48頁，本院卷第14頁
    背面、17頁）。此外，復有：
（一）證人即被害人甲○○於警詢時證述稱：車牌號碼8P-1932
      號之自用小客車係她所有，是於97年1月30日晚間10時20
      分許，在新竹縣湖口鄉○○街35號前失竊，於翌日在桃園
      縣楊梅鎮○○街211號由警方尋獲等語（見偵查卷第
      14、15頁）。
（二）桃園縣政府警察局車輛尋獲電腦輸入單、桃園縣政府警察
      局楊梅分局刑案現場勘察卷宗所附桃園縣政府警察局97年
      4月1日桃警鑑字第0970049046號函所附內政部警政署刑事
      警察局97年3月27日刑紋字第0970043944號鑑驗書（鑑驗
      結果為：在車牌號碼8P-1932號之自用小客車所蒐集之指
      紋，依指紋電腦比對法、指紋特徵點比對法比對確認結果
      ，與內政部警政署刑事警察局檔存被告乙○○指紋卡之右
      食指、右環指、右小指指紋相符）、指紋卡片、刑案現場
      勘察紀錄表、刑事案件證物採驗紀錄表、刑案現場勘察報
      告、現場照片12張等資料附卷可參（見偵查卷第16至29頁
      ）。
（三）綜上，本件事證業臻明確，被告乙○○上揭犯行至堪認定
      ，應依法予以論科。
三、論罪科刑：
（一）核被告乙○○所為，係犯刑法第320條第1項之竊盜罪。
（二）累犯：被告乙○○前於93年間，因違反毒品危害防制條例
      案件，經本院於94年3月7日以94年度竹北簡字第42號判決
      判處有期徒刑5月確定，於94年12月22日縮刑期滿執行完
      畢等情，有臺灣高等法院被告前案紀錄表、臺灣新竹地方
      法院檢察署刑案資料查註紀錄表各1份在卷可稽，其前受
      有期徒刑執行完畢，於5年以內故意再犯本件最重本刑為
      有期徒刑以上之罪，為累犯，應依刑法第47條第1項之規
      定加重其刑。
（三）量刑：爰審酌被告乙○○除有上開前案紀錄外，另有多次
      竊盜、公共危險及違反毒品危害防制條例之前科，有臺灣
      高等法院前案紀錄表1份附卷可據，足徵其素行非佳，未
      見悔改，又其年輕力壯，竟不思守法自制，循正當途徑獲
      取所需，反恣意竊取他人財物，危害社會治安與他人財產
      安全，守法意識薄弱，惟幸被告乙○○犯後坦承犯行不諱
      ，態度尚可，且車牌號碼8P-1932號之自用小客車業經發
      還予被害人甲○○，並同時考量其犯罪動機、手段、所生
      危害等一切情狀，爰量處如主文所示之刑，併諭知易科罰
      金之折算標準，以資懲儆。至被告乙○○所有供本案竊盜
      犯罪所用之鑰匙1支，並未扣案，且據被告乙○○自稱業
      已丟棄等語（見本院卷第17頁），復查無積極事證足認該
      支鑰匙尚存，為免沒收執行之困難，爰不另沒收之諭知，
      附此敘明。
據上論斷，應依刑事訴訟法第273條之1 第1項、第299條第1項前
段，刑法第320條第1項、第47條第1項、第41條第1項前段，刑法
施行法第1條之1第1項、第2項前段，判決如主文。
本案經檢察官陳玉華到庭執行職務。
中    華    民    國     97    年     10    月   31   日
                  臺灣新竹地方法院刑事第四庭
                              法  官  劉兆菊
以上正本證明與原本無異。
如不服本判決應於收受本判決後10日內向本院提出上訴書狀，上
訴書狀應敘述具體理由。上訴書狀未敘述上訴理由者，應於上訴
期間屆滿後20日內補提理由書狀於本院「切勿逕送上級法院」。
                              書記官  蕭汝芳
中    華    民    國     97    年     10    月   31   日
附錄本案論罪科刑法條：
中華民國刑法第320條
意圖為自己或第三人不法之所有，而竊取他人之動產者，為竊盜
罪，處5年以下有期徒刑、拘役或5百元以下罰金。
意圖為自己或第三人不法之利益，而竊佔他人之不動產者，依前
項之規定處斷。
前2項之未遂犯罰之。


司法院資訊處製作；財團法人民間司法改革基金會備份。
